Inventaris van het familiearchief Welcker over de jaren 1792-2007
Nationaal Archief, Den Haag
- Familie Welcker, A.
  - Johan Wilhelm Welcker (1845-1918), Anna Wilhelmina Coster van Voorhout (1851-1876) en Clara Albertina de Wit (1853-1928), A.5.
    - Johan Wilhelm Welcker, A.5.1.
      - Loopbaan en openbaar leven, A.5.1.4.
        - Standplaats Rotterdam 1887-1892, A.5.1.4.4.
          - Correspondentie met de fabrikanten Diepeveen, lels en Smits in Kinderdijk over de door Welcker uit te voeren afbakening voor bakens bij het bij de fabriek behorende eiland De Zaag aldaar., 1891 januari; 183; 1 stuk
          - Correspondentie met adjunct-ingenieur L. van Krimpen om een geschikte helmduiker voor werkzaamheden in De Haag., 1891 mei; 184; 1 stuk
          - Stukken betreffende zijn aanwijzing als Nederlands gedelegeerde in het internationaal scheepvaartcongres in Düsseldorf., 1891-1892; 185; 1 omslag
          - Stukken betreffende zijn rapportage over de Nieuwe Waterweg aan het vijfde internationale binnenvaartcongres in Parijs van 1892., 1892-1893; 186-187; 2 omslagen
            - Ingekomen circulaires van de congresorganisatie met congresbulletins en verslag van het Koninklijk Instituut van Ingenieurs en missives van het ministerie van Waterstaat, Handel en Nijverheid, 1892-1893, 186
            - Manuscripten van eigen rapporten, met bijlagen en nadere correspondentie, 1892-1893, 187; 1 omslag
          - Nieuwe Rotterdamsche Courant van 6 januari 1895 met ingezonden stuk van Welcker over mogelijke effecten van de verbetering van de Nieuwe Waterweg bij hoge waterstand en stormvloeden., 188; 1 stuk
        - Standplaats Zwolle 1892-1900, A.5.1.4.5.
          - Stukken betreffende zijn aanstelling en zijn dienstverband als hoofdingenieur in het derde en vierde rivierendistrict, standplaats Zwolle, met daarbij beklede nevenbetrekkingen., 1892-1900; 189; 1 omslag
          - Circulaire van Welcker aan personeelsleden van zijn district met dankbetuiging voor de ontvangen nieuwjaarswensen, met parafen van ontvangst., 1893 januari 4; 190; 1 omslag
          - Foto van de tram Zwolle-Dedemsvaart tijdens de openingsrit, met Welcker op het voorbalkon., Z.j.; 191; 1 stuk
          - Stukken betreffende zijn deelname aan de 4e sectie van het zesde internationale binnenvaartcongres in Den Haag over oeververbindingen van bevaarbare rivieren., 1894.; 192; 1 omslag
          - Ingekomen Koninklijk Besluit tot ontbinding van de staatscommissie van onderzoek omtrent een afsluiting en droogmaking van de Zuiderzee van 13 juni 1894, nr. 33, met geleidebrief van het ministerie van Waterstaat, Handel en Nijverheid., 1894 juni; 193; 2 stukken
          - Ingekomen statuten en huishoudelijk reglement van de Zwolsche Vereeniging tot bevordering van het Vreemdelingenverkeer., 1896; 194; 1 deeltje
          - Ingekomen brief van R.M. Sandick naar aanleiding van een bijgevoegd krantenartikel met voorstellen van Welcker tot maatregelen tegen het afkalven van stranden aan de westkust., 1897 mei 12; 195; 2 stukken
          - Ingekomen afschriften van missiven van de Hoofdingenieur van de Rijkswaterstaat in Drenthe en Overijssel aan de hoofdinspecteur en inspecteurs van waterstaat over de wijzigingen van de Rivierenwet van 1806., 1897, 1900; 196; 2 stukken
          - Adviesrapporten van F.W. Conrad en J.W. Welcker aan het gemeentebestuur van Antwerpen over verbetering van de Schelde beneden Antwerpen., 1899-1900; 197; 1 omslag
        - Standplaats Den Haag: Hoofdinspecteur en Hoofdinspecteur-generaal van Rijkswaterstaat, A.5.1.4.6.
          - Stukken betreffende zijn benoeming tot Hoofdingenieur in Den Haag, tot Hoofdingenieur-Directeur, 1e Klasse, tot inspecteur-generaal en tot hoofdinspecteur-generaal en zijn daaraan verbonden dienstbetrekking en nevenfuncties., 1900-1908; 198; 1 omslag
          - Stukken betreffende zijn lidmaatschap van diverse Haagse verenigingen en commissies., 1901-1913; 199; 1 omslag
          - Afschrift van een missive aan de Commissaris van de Koningin van Zuid-Holland over een voorstel tot herziening van het Rijkswegenreglement., 1904 juli 29; 200; 1 stuk
          - Correspondentie met E.L. Corthell, civiel ingenieur in New York over diens enquête over havens en aanlegplaatsen in de wereld., 1904; 201; 1 omslag
          - Ingekomen drukproef van een door de Britse Institution of Civil Engineers op te stellen rapport over de rivier Hooghley in Brits Indië, met geleidebrief., 1904; 202; 2 stukken
          - Vervoerbewijzen van openbare vervoersgelegenheden, met deels gedecoreerde vrijkaartjes., 1904-1907 en z.j.; 203; 1 omslag
          - Foto’s van de stormschade aan de Oudelandse zeedijk aan de zuidzijde van Goeree., 1905 januari; 204; 3 stukken
          - Minuut van een missive aan het ministerie van Waterstaat over door zijn directie te hoog berekende traktementsgelden., 1906 december 8; 205; 1 stuk
          - De Ingenieur met artikel over Welcker bij gelegenheid van diens veertigjarig ambtsjubileum, met overdruk., 1907; 206; 2 stukken
          - Stukken betreffende zijn benoeming tot lid en vervangend voorzitter van de gemengde Nederlands-Belgische commissie tot verbetering van de Maas bij Venlo voor de scheepvaart., 1907-1908; 207; 1 omslag
          - Ingekomen invitaties voor officiële feestelijke plechtigheden., 1907-1909; 208; 1 omslag
          - Missiven met voorstellen tot Algemene Maatregelen van Bestuur ter uitvoering van de nieuwe Rivierenwet, afschriften., 1908-1909; 209; 1 omslag
          - Stukken betreffende de schatting van kosten door de achteruitgang aan de in aanbouw zijnde spoorweg Gouda-Schoonhoven als gevolg van de stopzetting van de werkzaamheden., 1908-1911; 210; 1 omslag
          - Stukken betreffende zijn deelname als gedelegeerde aan internationale wegencongressen en de Permanente Commissie voor Internationale Wegencongressen., 1908-1916; 211; 1 omslag
          - Advertentie in de Nieuwe Rotterdamsche Courant van 10 april 1909 met aankondiging van de onteigeningen van percelen wegens de aanleg van de Nieuwe Maas., 212; 1 stuk
          - Ingekomen brief van A. Deking Dura met opmerkingen over een door Welcker herziene missive van L.R. Wentholt over verbeteringen van de Waal., 1909 augustus 21; 213; 2 stukken
          - Correspondentie over bijzonderheden van het St. Mary Falla Canal in Michigan, U.S.A., 1909; 214; 1 omslag
          - Ingekomen overdruk van een referaat van Alfred Edward Carey voor het Institute of Civil Engineers over het aanwinnen van kustlanden in Nederland., 1910; 215; 1 deeltje
            Hierbij zijn ook voorstellen van Zuiderzeewerken betrokken
          - Correspondentie met de directie van de Maatschappij tot het maken van Oeverwerken systeem “De Muralt” over de toepasbaarheid van het door hen aanbevolen bezinkwerksysteem, met ingekomen bestekken voor zinkwerken in gewapend beton door het waterschap Schouwen en door het Ministerie van Waterstaat voor de zuidoostpunt van Texel en de zeewering van Den Helder., 1911; 216; 1 omslag
          - Stukken betreffende zijn deelname aan een adviescommissie van de Haagse gemeenteraad inzake de verbetering van de vissershaven in Scheveningen., 1911 februari 3; 217; 4stukken
          - Stukken betreffende zijn ontslag als hoofdinspecteur-generaal van de Rijkswaterstaat en zijn pensionering., 1911; 218; 1 omslag
          - Fotoalbum met portretten van leden van de Nederlands-Belgische Commissie tot onderzoek van de kanalisatie van de gemeenschappelijke Maas over 1906-1912., 1914; 219; 1 deel
        - Lidmaatschap van verenigingen, A.5.1.4.7.
          - Corps ingenieurs van Waterstaat, A.5.1.4.7.1.
            - Stamlijst van leden van de Raad van het corps., 1867-1892; 220; 1 katern
            - Ter documentatie verzamelde feuilletonberichten in kranten over de organisatie van het korps ingenieurs van de Waterstaat, de aanleg van de Nieuwe Waterweg, particuliere armenzorg in Londen, de rol van verbeelding in het onderwijs en de opening van de 25e vergadering van de Vereeniging tot bevordering van Fabriek- en Handwerknijverheid in Nederland door D.J. Mackay., 1876-1877; 221; 1 omslag
            - Stukken betreffende zijn deelname aan examencommissies voor de opleiding van waterstaatsingenieurs, met volledig examendossier uit 1894., 1874-1910; 222; 1 omslag
            - Stukken betreffende beraadslagingen van de Raad van het Corps ingenieurs van Waterstaat over waarnemingen van J.J. Roelands over waterstanden in Den Helder, de regenval aldaar en hoogteverschillen in waterstanden bij Maastricht., 1882-1883; 223; 1 omslag
            - Stukken betreffende een aan koningin Emma en prinses Wilhelmina aangeboden feestdiner door het Corps ingenieurs van Waterstaat in Kampen., 1895 augustus - september; 225; 1 omslag
            - Staat van dienst met ranglijst van het Corps ingenieurs van Waterstaat., 1911; 226; 2 banden
          - Koninklijk Instituut van Ingenieurs (KIVI), A.5.1.4.7.2.
            - Stukken betreffende enkele ledenvergaderingen van het KIVI, met menukaarten en kwitantie voor contributie., 1874-1891; 227; 1 omslag
            - Stukken betreffende zijn lidmaatschap van door de Raad van het KIVI ingestelde commissies van advies., 1879-1890; 228; 1 omslag
              Het betreft de volgende commissies: # Over een bericht van ir. Tutein Nothenius over drie klepbruggen in Kopenhagen, 14 januari 1879 # over een nota van E.R. Van Nes van Meerkerk over onderzeese oeverwallen in Zeeland, 1881. # over een artikel van P.C. van Kerckhof, bestemd voor De Ingenieur, over nadere bescherming van kanaaloevers, 1887-1888. # over de verhandeling van C.E. Bloys van Treslong over de verbetering van het zomerbed van de Waal, 1887-1890 # over de bestemming van een verzameling kaarten met betrekking tot de Nieuwe Waterweg in het kantoor van Hoek van Holland, 1890
            - Ingekomen convocaten van het Koninklijk Instituut van Ingenieurs., 1880-1883, 1887; 229; 1 omslag
            - Dossier inzake de buitengewone vergadering van het Koninklijk Instituut van Ingenieurs van 2 oktober 1883 naar aanleiding van een regeringsverzoek tot onderzoek naar de mogelijke droogmaking van de Zuiderzee., 1882-1883; 230; 1 omslag
            - Overdrukken van voordrachten van Welcker voor vergaderingen van het Koninklijk Instituut van ingenieurs., 1883-1902; 231; 1 omslag
            - Door het KIVI uitgegeven menukaarten, souvenierboekje en landkaarten, uitgedeeld aan buitenlandse genodigden., 1891; 232; 1 omslag
            - Ingekomen brieven van de Raad van bestuur van het KIVI over de instelling van een medaille voor verdienstelijke leden en de uitreiking van een medaille aan Welcker., 1889, 1893; 233; 2 stukken
            - Ingekomen convocaten voor bestuursvergaderingen bij voorzitter Welcker., 1902-1905; 234; 1 omslag
            - Wereldkroniek met groepsfoto bij gelegenheid van het 60-jarig bestaan van het Koninklijk Instituut van Ingenieurs., 5 oktober 1907; 235; 1 stuk
            - Ontwerp en afschrift van een artikel ‘Nog iets over de “baar” vóór den mond van de Rotterdamschen Waterweg’, met calques, voor De Ingenieur naar aanleiding van een ingekomen brief van ir. C.A. Jolles., 1909; 236; 1 omslag
            - Foto van een vergadering of bijeenkomst van het Koninklijk Instituut van Ingenieurs., Z.j.; 237; 1 stuk
          - Vereniging van Burgerlijke Ingenieurs, A.5.1.4.7.3.
            - Stukken betreffende een voorstel tot de uitgave van een catalogus van Nederlandse Waterstaatsarchitectuuur., 1881-1882; 238; 1 omslag
            - Stukken betreffende de vaststelling van huishoudelijke verordeningen en reglementen., 1883; 239; 1 omslag
            - Stukken betreffende zijn bestuurslidmaatschap., 1884-1894; 240; 1 omslag
            - Stukken betreffende zijn lidmaatschap van een commissie van onderzoek naar de mogelijkheid tot oprichting van een tijdschrift en de oprichting van het tijdschrift De Ingenieur., 1883-1885; 241; 1 omslag
        - Buitenlandse delegaties, A.5.1.4.8.
          - Adviezen bij verbeteringsvoorstellen voor de riviermonding in Rio Grande do Sul, A.5.1.4.8.1.
            Het betreft verbetering van de bevaarbaarheid van de rivieren voor een aan te leggen haven van Porto Alegre en de verwijdering van een zandbank voor de monding.
            - Ingekomen aanbeveling voor een reis met de spoorlijn over de Corcovado spoorlijn, met dienstregeling., Z.j.; 242; 1 deeltje
            - Stukken betreffende een vergadering en ontvangstdiner van de Club de Engenharia (Instituut van Ingenieurs) van Brazilië in Rio de Janeiro naar aanleiding van het werk in Rio Grande., 1882 november.; 243; 1 omslag
            - Correspondentie met P. Caland, met zijn superieuren en familieleden en plaatselijke contacten over de reis en over zijn werkzaamheden., 1885-1886; 244; 1 omslag
            - Op reis verzamelde Braziliaanse en Franse kranten., 1885; 245; 1 pak
            - Krantenartikelen en artikelen in De ingenieur over zijn werkzaamheden., 1885-1890; 246; 1 omslag
            - Amélioration de la Barre de Rio Grande do Sul, rapport van P. Caland aan de Braziliaanse regering ter advisering voor de verwijdering van een ondiepte voor de havenmonding van Rio Grande do Sul. Gedrukt, Franstalig., 1886; 247; 1 deel
              Het boek is door vocht aangetast en gedeeltelijk vergaan. Het door Caland toegezonden exemplaar bevindt zich in de bibliotheek van de Senaat van Brazilië: https://www2.senado.leg.br/bdsf/bitstream/handle/id/242800/000134414.pdf?sequence=1&isAllowed=y
            - Stukken betreffende zijn lezing voor het Aardrijkskundig genootschap na thuiskomst., 1886 april; 248; 1 omslag
            - Adres van de Associaçaõ Commercial do Rio Grande aan de Braziliaanse regering over de uitvoering van de adviezen van P. Caland met betrekking tot de verwijdering van de baar of zandbank voor Rio Grande do Sul, met stukken betreffende besprekingen in het Braziliaanse parlement en maatregelen van de regering., 1888; 249; 1 omslag
            - Stukken betreffende zijn verzoek tot inschrijving als aandeelhouder in de onderneming van Rio Grande del Sul., 1888-1889; 250; 1 omslag
            - Ingekomen briefkaart van I. Kampella met een exemplaar van de krant Artista met een commentaar op de opening van de haven van Rio Grande in Porto Allegre., 1901 januari 3; 251; 2 stukken
          - Raadgevend ingenieur bij het comité van raadgevende ingenieurs inzake het Panamakanaal in Washington (U.S.A.), A.5.1.4.8.2.
            - Aan Welcker overhandigde correspondentie van prof. I. Kraus inzake het Panamakanaal, met geleidebrief van Kraus en ingekomen instructies van het Ministerie van Waterstaat, Handel en Nijverheid., 1903-1906; 252; 1 omslag
            - Foto’s genomen tijdens een tocht van commissieleden naar het isthmusgebied ter verkenning van het tracé, met ingekomen foto van de ‘toekomstige planter’ Antoine de Candolle., Z.j. (1903-1905); 253; 1 omslag
            - Ingekomen gesigneerde fotografische portretten en groepsfoto’s van de raadgevende ingenieurs inzake het Panamakanaal., 1903-1905 en z.j.; 764; 1 omslag
            - Correspondentie met het Ministerie van Buitenlandse Zaken, Nederlandse vertegenwoordigers in de Verenigde Staten en Latijns-Amerika en besturen van Nederlandse ondernemingen over de mogelijkheid van Nederlandse werkzaamheden voor het Panamakanaal., 1905-1906; 254; 1 omslag
            - Correspondentie, gevoerd over de voorbereidingen van zijn reis naar de Verenigde Staten en Panama en zijn verblijf aldaar., 1905 - 1906; 255; 1 omslag
            - Kaarten, ingediend bij de adviescommissie, blauwdrukken., 1905 oktober; 765-768
              De kaarten bevinden zich in opgevouwen staat
              - Profielschetsen van het aan te leggen kanaal, genummerd 1-8 en van het Culeba Ciutat Station, 765; 9 stukken
              - Tekeningen voor de geprojecteerde Gamboa-dam, 766; 5 stukken
              - Tekeningen voor de geprojecteerde Bohia-dam bi Buena Vistsa, 767; 5 stukken
              - Staten met metingen van hoogten, geologische gesteldheid e.d. over het traject, 762; 5 stukken
            - Verslagen van vergaderingen van raadgevende ingenieurs van de commissie van het Panamakanaal., 1905 oktober - november; 256-257
              - Stenografisch opgenomen verslagen, oktober - november, 256; 1 pak
              - Mede door Welcker geredigeerde verslagen, november, 257; 1 omslag
            - Rapport van het comité van raadgevende ingenieurs over het Panamakanaal, met circulaires van het bestuur van de Isthmian Canal Comission met algemene gegevens over de aanleg van het Panamakanaal. Gedrukt., 1906; 258; 1 katern en 2 stukken
            - Tekst van een voordracht van Welcker voor de vergadering van het Koninklijk Instituut van Ingenieurs op 20 maart 1906., 769; 1 katern
            - Stukken betreffende zijn lezing over de mogelijke aanleg van het Panamakanaal voor het Koninklijk Instituut van Ingenieurs en andere instellingen., 1906-1912; 259; 1 omslag
            - Ingekomen brief van het Ministerie van Buitenlandse Zaken met het door president Th. Roosevelt verspreide rapport van zeven ingenieurs in gezelschap van vice-president Taft opgestelde rapport over het Panamakanaal., 1908 maart 5; 260; 1 omslag
            - Bulletin Canal Record, uitgegeven door de Isthmian Canal Commission in Panama., 1908 januari - mei; 261; 1 omslag
            - Ter documentatie verzamelde publicaties over het Panamakanaal: P. Bunau-Varilla, Panama le passé, le présent, l’avenir (1892) en Edwin Lamasure, Across Panama (1915)., 1892, 1915; 262; 1 deel en 1 band
        - Overige nevenactiviteiten, A.5.1.4.9.
          - Ingekomen oproepen voor loting voor de Nationale Militie en keuring voor de schutterij te ’s-Gravenhage., 1865, 1873; 263; 1 omslag
          - Correspondentie met uitgevers van een heruitgave van een handleiding ter beoefening van de Waterbouwkunde, met prospectus., 1877-1890.; 264; 1 omslag
          - Stukken betreffende zijn lidmaatschap van de commissie voor het eindexamen aan de Polytechnische School in Delft., 1883; 265; 1 omslag
          - Stuken betreffende zijn afwijzing van een aanzoek om hoogleraar waterbouwkunde te worden aan de Polytechnische school in Delft., 1884 juni-juli; 266; 1 omslag
          - Stukken betreffende het (Koninklijk) Nederlandsch Aardrijkskundig Genootschap., 1887-1910 en z.j.; 267-268; 2 omslagen
            - Stukken betreffende zijn zitting in het bestuur, 1887, 1910 en z.j (1885?), 267; 1 omslag
            - Ingekomen circulaires, ontvangen als lid van een commissie inzake een centraal bureau voor geologische en geografische waarnemingen en opnemingen van het genootschap, 1889 oktober, 268; 3 stukken
          - Ontwerpen van een niet verzonden sollicitatiebrief van Welcker naar de betrekking van directeur der Gemeentewerken te ’s-Gravenhage., 1890 februari 8; 269; 2 stukken
          - Bewijzen van lidmaatschap van de Vereeniging tot beoefening van het Overijssels Regt en geschiedenis eh het Bataafsch Genootschap der proefondervindelijke Wijsbegeerte., 1898, 1904; 270; 2 stukken
          - Stukken betreffende zijn lidmaatschap van de adviescommissie voor het Ministerie van Koloniën inzake de Saramaccapolder in Suriname over de uitwateringen aldaar., 1907-1911; 271; 1 omslag
          - Ingekomen rapporten van Gedeputeerde Staten van Friesland over hun voorstel tot verbetering van de afstroming van het boezemwater aldaar, met getekend commentaar op de boezemafwatering op de Lauwerszee en concept-antwoord van Welcker., 1912-1913; 272; 1 omslag
          - Concept-statuten en jaarverslag over 1912 van de Bouwmaatschappij A.E. van Deventer voor volkswoningbouw in Oosterbeek met geleidecirculaire van Welcker als voorzitter., 1913; 273; 1 omslag
          - Stukken betreffende plaatselijke commissiewerkzaamheden in de gemeente Renkum., 1913-1918; 274; 1 omslag
      - Verzamelde stukken, A.5.1.5.
        - Ingekomen prospectus ter aanbeveling van de Nordischer Bergungs-Verein in Hamburg, Z.j.; 275; 1 stuk
        - Ingekomen prospectus van het tijdschrift De Aarde en haar volken, met een losse bladzijde., 1864 en z.j.; 276; 2 stukken
        - Arnhemsche Courant met in memoriam van de Arnhemse hoofdonderwijzer D.J. Swaters, 27 januari 1888., 277; 1 stuk
      - Foto’s, A.5.1.6.
        - Foto’s van Welcker, klein formaat., 1889 en z.j. (Ca. 1860-1918); 278; 1 omslag
        - Fotografische portretten van J.W. Welcker, op karton., Z.j. (ca. 1875, 1890-1910); 279; 1 omslag
        - Foto’s van stadsgezichten in Zwolle., Z.j. (1892-1900); 280; 3 stukken
        - Foto’s van Welcker, zijn vrouw en zijn kinderen voor de tuin achter zijn huis in Zwolle., Z.j. (1892-1900); 281; 1 omslag
        - Foto van een uitzicht van zijn slaapkamer in het pand Groothertoginnelaan 119 te 's-Gravenhage op een bouwterrein, met foto van de gevel., 1908 en z.j.; 282; 1 stuk
        - Groepsfoto’s van Welcker, zijn echtgenote en kinderen., Z.j. (ca, 1900 en 1915); 770; 2 stukken
        - Foto’s van de familie Welcker in het huis (Oud-)Eureka in Oosterbeek., Z.J.; 283; 1 omslag
        - Foto’s van de villa Nieuw Erika met foto’s van het verblijf van de familie Welcker aldaar, klein formaat., Z.j.; 284; 1 omslag
        - Groepsfoto’s van J.W. Welcker en/of Clara Albertina de Wit met familie- en gezinsleden., 1903, 1927 en z.j. (ca. 1900-1911); 285; 1 omslag
    - Anna Wilhelmina Coster van Voorhout, A.5.2.
      - Album met foto’s van leden van de familie Coster van Voorhout en hun relaties, met landschapsfoto’s en reproducties van devotiekunstwerken., 1872 en Z.j. (19e eeuw); 286; 1 deel
      - Ingekomen brieven bij Anna Coster van Voorhout van haar arts Addink, 1875; haar echtgenoot J.W. Welcker, 1875 en haar vriendinnen n.n. 1871-1876., 287; 1 omslag
      - Ingekomen brieven van haar ouders Christiaan Lodewijk. Coster van Voorhout, haar moeder Johanna van Gorcom, zusters Albertine Julia en Stanislas., 1873-1876; 288-289; 2 pakken
        De brieven zijn deels ingebonden.
        - 1873 - 1874 maart, 288
        - 1874 april - 1876, 289
      - Fotografische portretten van Johan Wilhelm Welcker en Anna Coster van Voorhout., Z.j.; 290; 3 stukken
      - Stukken betreffende haar nalatenschap., 1876; 291; 1 omslag
    - Clara Albertina de Wit, A.5.3.
      - Persoonlijk leven, A.5.3.1.
        - Geboortebewijs, uitgegeven door de gemeente Almelo., 1868 september 11; 292; 1 stuk
        - Bewijs van inschrijving als lidmaat van de Waalse Kerk in Amsterdam., 1870 april 12; 293; 1 stuk
        - Ingekomen brieven van Albarda, z.j. (na 1910); E. Allot, 23 maart 1905; Claudine van Oosten Slingeland, 28 februari 1913; Adelaide Welcker, z.j. (aanhef ontbreekt); Johan Willem Welcker, 20 september 1916; John William Welcker 1918, 1923; Rudolf Welcker, 1905-1907; Mr. A. de Wit, 1891 en z.j.; Herman de Wit, 11 juli 1880; Frits de Wit, 22 april 1922; Louise de Wit, 22 november 2010, n.n. 1910, 1913 en z.j., 1880-1924; 294; 1 omslag
        - Ingekomen brieven naar aanleiding van het overlijden van haar vader Albertus de Wit en haar daarop volgende verjaardag., 1898 april; 295; 1 omslag
        - Ingekomen surprisegedicht van “Robbie de hond” bij gelegenheid van haar zeventigste verjaardag., 1923 maart 25; 296; 1 stuk
        - Portretfoto’s van Clara Albertina de Wit., 1872-1928 en z.j.; 297; 1 omslag
        - Stukken betreffende haar overlijden., 1928-1929; 298; 1 omslag
      - Financiën, A.5.3.2.
        - Huishoudkasboekjes voor kleedgeld en voor persoonlijke voorzieningen en aantekeningen., 1882, 1887-1898 en z.j.; 299; 2 deeltjes
        - Stukken betreffende haar erfenis uit het vermogen van haar vader Albertus de Wit., 1895-1903; 300-302; 1 deeltje en 2 omslagen
          - Memorie van aangifte en verdelingsstaat van de nalatenschap van Albertus de Wit, met correspondentie, 1895, 300; 1 omslag